臺灣台中地方法院民事裁定　九十三年度小上字第四二號
　　上　訴　人　甲○○
　　被上訴人　　新竹國際商業銀行股份有限公司
　　法定代理人　詹宣勇
右當事人間請求給付簽帳卡費款事件，上訴人對於中華民國九十三年二月十六日本院
臺中簡易庭九十三年度中小字第一九七號第一審判決提起上訴，本院裁定如左：
  　主　　　文
上訴駁回。
第二審訴訟費用新臺幣壹仟伍佰元由上訴人負擔。
    理      由
一、按對於小額程序之第一審裁判之上訴或抗告，非以其違背法令為理由，不得為之
    ，又上訴狀內應記載上訴理由，表明原判決所違背之法令及具體內容，及依訴訟
    資料可認為原判決有違背法令之具體事實，民事訴訟法第四百三十六條之二十四
    第二項、同條之二十五，分別定有明文。又所謂判決有違背法令，乃指判決不適
    用法規或適用不當，亦為同法第四百六十八條所明定，且此亦為小額事件之上訴
    程序所準用，而以判決有不適用法規或適用不當為上訴理由時，其上訴狀或理由
    書應有具體之指摘，並揭示該法規之條項或內容，若係成文法以外之法則，應揭
    示該法則之旨趣，倘為司法院解釋或最高法院之判例，則應揭示該判解之字號或
    其內容，如依民事訴訟法第四百六十九條所列第一款至第五款事由提起上訴時應
    揭示合於該條款之事實，上訴理由狀如未依此項方法表明者，即難認為已對原判
    決之違背法令有具體之揭示，其上訴自難認為合法，同法第四百三十六條之三十
    二第二項及最高法院七十一年台上字第三一四號判例可資參照。又按當事人於第
    二審程序不得提出新攻擊或防禦方法，但因原法院違背法令致未能提出者，不在
    此限，民事訴訟法第四百三十六條之二十八定有明文。
二、上訴意旨略以：上訴人就訴外人徐湘平借款之連帶保證債務，完全不知情，連帶
    保證人資料及附卡申請人親筆簽名處所為簽名，並非上訴人所簽，尤以被上訴人
    為知名大企業銀行，於發卡及對保手續粗糙，根本未與本人有對保之行為，於消
    費者權益傷害甚大，實有違消費者保護法第十一條平等原則，原審對此隻字未提
    ，其適用法規顯有錯誤，理由亦相矛盾，為違背法令，自應廢棄云云。惟上訴人
    於原審言詞辯論期日業經合法送達，無正當理由未到庭而為上開爭執，有送達證
    書回證附於原審卷宗可稽，上訴意旨各節，即係於二審提出之新防禦方法，又無
    原法院違背法令致未能提出之情事，自屬於法不合，本院無從審酌。除此之外，
    上訴意旨並未具體指出原審判決有如何違背法令情事，更未指明原審判決所違反
    之法令條項或其內容以及依訴訟資料有何判決違背法令之具體事實，參諸前開說
    明，自不得謂已合法表明上訴理由，從而本件上訴，顯難認為合法，應予駁回。
三、據上論結，依民事訴訟法第四百三十六條之三十二第二項、第四百三十六條之十
    九、第四百七十一條第一項、第四百四十四條第一項前段、第九十五條、第七十
    八條，裁定如主文。
中　　　華　　　民　　　國　　九十三　　年　　　三　　　月　　二十九　　日
                                    臺灣台中地方法院民事第二庭
~B審判長法官　許冰芬
~B法　　　官　呂麗玉
~B法　　　官　陳宗賢
右為正本係照原本作成
不得抗告
中　　　華　　　民　　　國　　九十三　　年　　　三　　　月　　二十九　　日
~B法院書記官
